【裁判字號】    96,交聲,1124
【裁判日期】    970215
【裁判案由】    違反道路交通管理處罰條例聲明異議
【裁判全文】
臺灣士林地方法院交通事件裁定        96年度交聲字第1124號
原處分機關  臺北市交通事件裁決所
異  議  人
即受處分人  甲○○
上列異議人即受處分人因違反道路交通管理處罰條例案件，對於
臺北市交通事件裁決所民國96年7 月16日所為之處分（原處分案
號：北市裁二字第裁22-AEV306338號）聲明異議，本院裁定如下
：
    主  文
異議駁回。
    理  由
一、按汽車（依道路交通管理處罰條例第3 條第8 款規定，包括
    機器腳踏車）駕駛人拒絕接受酒精濃度測試之檢定者，處新
    臺幣（下同）6 萬元罰鍰，並當場移置保管該車輛及吊銷該
    駕駛執照，且3 年內不得考領駕駛執照，道路交通管理處罰
    條例第35條第4 項前段、第67條第2 項分別定有明文。
二、原處分意旨略以：異議人即受處分人甲○○於民國96年5 月
    12日晚上8 時10分許，騎乘車號CTB-560 號重型機車，在延
    平北路、涼州街附近，經警攔檢令其接受酒精濃度測試檢定
    ，惟異議人拒絕配合，為警依法製單舉發「拒絕接受酒精濃
    度測試之檢定」之違規，依違反道路交通管理處罰條例第35
    條第4 項前段之規定，處罰鍰6 萬元，並當場移置保管其重
    型機車及吊銷駕駛執照，3 年內禁考。
三、聲明異議意旨略以：異議人於前揭時間，與太太各騎乘機車
    回家時，執勤員警因見其臉部潮紅及滿身酒味，即欲為酒精
    濃度測試之檢定，惟其當時有臉熱、血壓升高之跡象，且因
    糖尿病易渴等情，自覺身體極為不適，俟告知執勤員警後即
    往便利商店買水喝，並無拒絕酒測而逃逸，惟執勤員警竟在
    無客觀證據下進而認為異議人有酒醉駕車並拒絕酒測之違規
    行為，異議人實難甘服，為此提出聲明異議等語。
四、經查：異議人騎乘車號CTB-560 號重型機車，於96年5 月12
    日晚上8 時10分許，在臺北市○○○路、涼州街附近，經警
    攔停舉發「拒絕接受酒精濃度測試之檢定」之違規等情，業
    據證人即本件舉發警員乙○○到庭證稱：當時其在延平北路
    執勤時，看到異議人臉色通紅，且在其身上聞到很濃酒味，
    才攔下異議人並通知派出所員警同仁送酒測器來，異議人一
    聽到酒測就很生氣，隨之說要去便利商店買水喝。當時其有
    告知異議人，依規定於未實施酒測前不要吃東西，惟異議人
    仍不聽勸告逕至便利商店買水，嗣後出便利商店時，有請異
    議人配合進行酒測，其仍拒絕並沿延平北路北往南跑，其即
    抱著酒測器告知異議人拒絕酒測可處6 萬元罰鍰，隨後亦請
    異議人太太聯絡異議人到場進行酒測，結果是民意代表到場
    關切等語綦詳（見本院96年10月15日訊問筆錄第2 頁），核
    與異議人自承：執勤員警因見其臉部潮紅及滿身酒味，即欲
    為其酒精濃度測試之檢定，惟其當時有臉熱、血壓升高之跡
    象，且因糖尿病易渴等情，自覺身體極為不適，俟告知執勤
    員警後即往便利商店買水喝等語相符。另依道路交通管理處
    罰條例第35條授權員警實行酒精濃度測試檢定之規定，乃是
    基於員警執行交通稽查勤務之必要性所設，員警固然不能毫
    無理由對駕駛人實施酒測，然只要有事實足認駕駛人有酒駕
    可能性，其發動門檻即已足備。而本件證人乙○○係親見異
    議人臉色通紅，且在其身上聞到有很濃酒味等情，故於時間
    緊接、地點相距密切之適當時機下，欲對異議人實行酒精濃
    度測試檢定，即非無正當之事實基礎，異議人即應接受酒精
    濃度測試檢定，不得加以拒絕。衡諸證人乙○○與異議人互
    不相識，亦無仇怨，復到庭具結為以上之證述，應無甘冒偽
    證重罪而設詞誣陷異議人之理，是其所言證詞應屬可信。故
    依證人乙○○之證詞，當異議人自便利商店出來後，警員復
    請其配合進行酒測時，異議人仍未接受酒精濃度測試，並沿
    延平北路北往南跑，顯見異議人確有拒絕接受酒精濃度測試
    之違規事實。從而，異議人辯稱其並未拒絕等語，顯係推諉
    之詞，不足採信。
五、綜上所述，異議人確有於上揭時、地騎乘機車經員警攔停稽
    查時，拒絕接受酒精濃度測試檢定之違規行為，從而，原處
    分機關依首揭道路交通管理處罰條例第35條第4 項前段之規
    定，裁處異議人罰鍰60,000元，吊銷駕駛執照，且依同條例
    第67條第2 項之規定，3 年內不得考領駕駛執照，核屬無誤
    ，本件異議為無理由，應予駁回。
據上論斷，應依道路交通案件處理辦法第19條，裁定如主文。
中    華    民    國    97    年    2     月    15    日
                              交通法庭法  官  劉秉鑫
以上正本證明與原本無異。
如不服本裁定，應於送達後5日內，向本院提出抗告狀。
                                      書記官  吳尚文
中    華    民    國    97    年    2     月    15    日


司法院資訊處製作；財團法人民間司法改革基金會備份。
